【裁判字號】    89,易,2553
【裁判日期】    891031
【裁判案由】    竊盜
【裁判全文】
臺灣臺中地方法院刑事判決                        八十九年度易字第二五五三號
    公  訴  人  台灣台中地方法院檢察署檢察官
    被      告  甲○○
右列被告因竊盜案件，經檢察官提起公訴（八十九年度偵字第一一一八五號），本院
判決如左：
    主  文
甲○○竊盜，處罰金參仟元，如易服勞役，以參佰元折算壹日。
    事  實
一、甲○○於民國八十九年七月二日十一時三十分許，行經台中市○區○○○街與合
    作街口，見乙○○在該路口擺地攤販售長褲，竟意圖為自己不法之所有，佯裝選
    購長褲，挑選二件長褲進入乙○○臨時搭設之試衣間，將其中一件ＳＹＢＩＬ牌
    、價值新台幣（下同）三百五十元之長褲穿在自身原來穿著之長褲內，以此方式
    竊取該件長褲。嗣甲○○步出試衣間後將另一件長褲擺回攤位，於離去之際為乙
    ○○發現有異而報警查獲。
二、案經台中市警察局第三分局移送臺灣臺中地方法院檢察署檢察官偵查起訴。
    理  由
一、訊據被告甲○○坦承有於右揭時地在被害人乙○○所擺設之攤位選購長褲，惟矢
    口否認涉有竊盜犯行，並辯稱：為警查獲後曾遭以腳踢鼠蹊部成傷，且伊將前開
    長褲穿在自己所穿之長褲內，是要比較長褲之長度，作為修改之依據，絕無竊取
    之意圖云云。惟查：本案查獲警員丙○○於本院審理中到庭堅決否認有何刑求之
    情事，且查被告係於八十九年七月十三日因疝氣而至財團法人仁愛綜合醫院就醫
    住院，於同年月十四日接受疝氣修補手術，同年月十五日出院，而造成疝氣之原
    因與外力毆擊並無直接關聯，復有財團法人仁愛綜合醫院八十九年九月二十一日
    仁總自第八九○九七五七號函在卷可稽，綜合被告就醫之時間，距本案發生之時
    間已逾十日，被告如係因遭警員刑求成傷，斷無事隔十餘日方就醫之理，及其係
    因非外力造成之疝氣而就醫等情，被告辯稱曾遭刑求云云，顯不可採。又被告右
    揭犯罪事實，業據被害人乙○○於警訊及本院審理中指述甚詳，核與證人陳正誠
    結證之情節大致相符，並有贓物保管收據一紙、照片八幀在卷可資為憑；被告雖
    辯稱係欲量長度云云，然長褲之長度以皮尺測量，非但較為簡便，且較為精準，
    故一般選購長褲均係以皮尺量其長度，要無以簡就繁，以同時穿兩件之方式測量
    長度之理，況被告亦自承其所穿被害人所販售之長褲，較其原所穿著之長褲長約
    五吋左右，然依卷附照片所示，其穿著在內被害人所販售之長褲褲管並未露出，
    足見被害人及證人陳正誠一致證稱被告當時係將穿著在內被害人所販售之長褲褲
    管捲起，要屬真實，被告如係欲量長褲之長度，則理應將被害人所販售長度較長
    之褲管露出，以標示應修改之處所，更無反將褲管捲起、又不告知被害人長褲應
    修改即欲離去之理，再參酌被告係於走出試衣間、並取走其個人物品離開被害人
    之攤位後，方為被害人發覺而叫住、並由陳正誠以電話報警之情，被告前開所辯
    ，顯均係事後卸責之詞，不足採信。本件事證明確，被告右揭犯行洵堪認定。
二、核被告甲○○所為，係犯刑法第三百二十條第一項之竊盜罪。爰審酌被告犯罪之
    動機、目的、手段、所得財物僅價值三百五十元、對被害人所生危害及其生活狀
    況、智識程度、犯後復飾詞圖卸刑責，毫無悛悔之意等一切情狀，量處如主文所
    示之刑，並諭知易服勞役之折算標準。
據上論斷，應依刑事訴訟法第二百九十九條第一項前段，刑法第三百二十條第一項、
第四十二條第二項，罰金罰鍰提高標準條例第一條前段、第二條，判決如主文。
中        華        民        國    八十九    年    十    月    三十一  日
                                臺灣臺中地方法院刑事第二庭
                                    法  官 呂麗玉
右正本證明與原本無異。
如不服本判決，應於判決送達後十日內向本院提出上訴狀，上訴於臺灣高等法院臺中
分院( 須附繕本 )。
                                    書記官
中        華        民        國    八十九    年    十一  月    二    日
刑法第三百二十條第一項
意圖為自己或第三人不法之所有，而竊取他人之動產者，為竊盜罪，處五年以下有期
徒刑、拘役或五百元以下罰金。


司法院資訊處製作；財團法人民間司法改革基金會備份。
